臺灣臺南地方法院刑事判決　　　　　　　　　　　　　九十一年度訴字第一七五號
　　公　訴　人　臺灣臺南地方法院檢察署檢察官
　　被　　　告　丁○○
　　　　　　　　庚○○
右列被告等因偽造文書案件，經檢察官提起公訴（九十年度偵字第一一二六九號），
本院判決如左：
    主  文
丁○○共同連續行使偽造私文書，足以生損害於公眾及他人，處有期徒刑伍月，如易
科罰金，以參佰元折算壹日。
庚○○共同連續行使偽造私文書，足以生損害於公眾及他人，累犯，處有期徒刑陸月
，如易科罰金，以參佰元折算壹日。
扣案如附表一、附表二編號一至六所示之物均沒收。
    事  實
一、庚○○曾於民國八十六年間，因犯賭博罪，經臺灣臺南地方法院判處有期徒刑六
    月確定，於八十七年一月二日執行完畢，仍不知悔改。丁○○、庚○○於九十年
    九月間，經由報紙廣告向壬○○（另行審結）應徵外務工作，明知壬○○係以偽
    造之身分證、印章等，向各通訊行申辦行動電話門號後出售圖利，仍以論件計酬
    方式，各自與壬○○基於概括之犯意聯絡，先提供自己之照片供壬○○轉交不詳
    之偽造集團偽造成「乙○○」、「戊○○」（庚○○部份）、「許慧迪」（丁○○部份）國民身分證，足以生損害於乙○○、戊○○、許慧迪等人，及戶政機關
    對於國民身分證管理之正確性後，再各自持附表一所示之偽造國民身分證，及壬○○另行委由不知情之刻印業者所偽造如附表一所示諸人之印章，以乙○○等人
    名義，偽造其等署押於附表一所示文件上，偽造成乙○○等人欲自行或委託他人
    辦理行動電話門號之私文書後，向通訊行職員行使，足以生損害於戶政機關對於
    國民身分證管理之正確性、及附表一所示之人。嗣於九十年九月二十五日晚間六
    時三十分許，為警在臺南市○○路○段一一五號查獲，並扣得如附表二所示之物
    。
二、案經臺南縣警察局永康分局報告臺灣臺南地方法院檢察署檢察官偵查起訴。
    理  由
一、訊據被告庚○○、丁○○於警、偵訊及本院審理時，對於前揭提供照片予同案被
    告壬○○，並持偽造國民身分證、印章，以附表一所示之人名義向通訊行申辦行
    動電話門號等情均坦承不諱，二人供詞互核相符，且與同案被告壬○○陳述一致
    ，此外並有附表二所示之物扣案可稽，本件事證明確，被告二人犯行均可認定。
二、核被告二人提供自身照片供同案被告壬○○偽造國民身分證，事後再行使附表一
    所示之偽造國民身分證、印章，於行動電話申請書上偽造附表一所示之人署押、
    印文，偽造成行動電話申請書後，向通訊行職員行使，足以生損害於附表一所示
    之人及戶政機關對於國民身分證管理之正確性，所為係犯刑法第二百十六條、第
    二百十二條之行使偽造特種文書罪，第二百十六條、第二百十條之行使偽造私文
    書罪。被告二人提供照片、偽造署押、印文之行為，分別屬偽造國民身分證特種
    文書、偽造行動電話通訊申請書私文書之階段行為；又渠等偽造國民身分證、行
    動電話申請書後，其偽造特種文書、私文書之低度行為，亦為行使之高度行為所
    吸收，均不復另論。被告二人與同案被告壬○○間，有犯意之聯絡與行為之分擔
    ，均為共同正犯。另被告二人先後數次行使偽造特種文書、行使偽造私文書之行
    為，均時間緊接，犯構成要件相同之罪，顯均係基於概括之犯意為之，應依連續
    犯之規定論以一罪，並加重其刑。至被告二人所犯上開行使偽造特種文書、行使
    偽造私文書二罪間，有方法結果之牽連關係，為牽連犯，應從一重之行使偽造私
    文書罪處斷。另查被告庚○○曾於八十六年間，因犯賭博罪，經本院判處有期徒
    刑六月確定，於八十七年一月二日執行完畢，有臺灣高等法院被告全國前案紀錄
    表在卷足憑，其於五年內再犯本件有期徒刑以上之罪，為累犯，應依刑法第四十
    七條、第七十條遞加重其刑。爰審酌被告二人提供照片供偽造國民身分證，並以
    虛構身分申辦行動電話門號出售圖利之犯罪動機與手段，因此造成附表一所示之
    人以及戶政機關對於國民身分證管理之正確性，以及被告二人犯罪後均坦承犯行
    之態度等一切情狀，量處如主文所示之刑，並分別諭知易科罰金之折算標準，以
    資懲儆。扣案如附表一所示之偽造署押、印文等，應依刑法第二百十九條規定沒
    收；另如附表二編號一至六所示之物，則為被告壬○○所有，且分別屬犯罪所得
    、供犯罪所用、供犯罪預備之物，均應依刑法第三十八條規定沒收；至編號七所
    示之行動電話服務申請書，性質上應屬申辦行動電話門號所取得之收據，固然亦
    係因被告等之犯罪行為而產生，然究非被告犯罪所欲求之標的，應難認屬刑法第
    三十八條第一項第三款所稱「犯罪所得之物」，依法不得沒收，附此敘明。
據上論斷，應依刑事訴訟法第二百九十九條第一項前段，刑法第二十八條、第五十六
條、第二百十條、第二百十二條、第二百十六條、第五十五條、第四十一條第一項前
段、第四十七條、第二百十九條、第三十八條第一項第二款、第三款，罰金罰鍰提高
標準條例第一條前段、第二條，判決如主文。
本案經檢察官葉耿旭到庭執行職務。
中      華      民      國      九十一      年      六    月      七    日
                              臺灣臺南地方法院刑事第五庭
                                      法  官   吳坤芳
右正本證明與原本無異。
如不服本判決，應於判決送達後十日內向本院提出上訴狀( 應附繕本 )。
                                      書記官   張豐榮
中      華      民      國      九十一      年      六    月      七    日
附表一
┌───┬────┬───────┬──────────────────┐
│行為人│犯罪時間│犯罪方式      │偽造之署押、印文        │
├───┼────┼───────┼──────────────────┤
│庚○○│90.09.21│假冒戊○○名義│中華電信股份有限公司臺南營運處行動電│
│      │        │，代理甲○○  │話業務（租用／異動）申請書【新客戶簽│
│      │        │              │章】欄「甲○○」印文一枚，【委託書】│
│      │        │              │欄「甲○○」印文一枚、「戊○○」署押│
│      │        │              │二枚、【原客戶簽章】欄「甲○○」印文│
│      │        │              │二枚。                              │
│      │        │              │同意書【立同意書人】欄「甲○○」印文│
│      │        │              │一枚、「戊○○」署押一枚。          │
├───┼────┼───────┼──────────────────┤
│庚○○│90.09.24│假冒乙○○名義│中華電信股份有限公司行動電話業務租用│
│      │        │              │申請書【客戶簽章】欄「乙○○」署押一│
│      │        │              │枚。                                │
├───┼────┼───────┼──────────────────┤
│庚○○│90.09.24│假冒戊○○名義│中華電信股份有限公司臺南營運處行動電│
│      │        │，代理丙○○  │話業務（租用／異動）申請書【新客戶簽│
│      │        │              │章】欄「丙○○」印文一枚，【委託書】│
│      │        │              │欄「丙○○」印文一枚、「戊○○」署押│
│      │        │              │二枚。                              │
│      │        │              │同意書【立同意書人】欄「丙○○」印文│
│      │        │              │一枚、「戊○○」署押一枚。          │
├───┼────┼───────┼──────────────────┤
│庚○○│90.09.25│假冒戊○○名義│中華電信股份有限公司臺南營運處行動電│
│      │        │              │話業務（租用／異動）申請書【新客戶簽│
│      │        │              │章】欄「戊○○」署押一枚。          │
│      │        │              │同意書【立同意書人】欄「戊○○」署押│
│      │        │              │一枚。            │
├───┼────┼───────┼──────────────────┤
│庚○○│90.09.25│假冒戊○○名義│中華電信股份有限公司臺南營運處行動電│
│      │        │，代理己○○  │話業務（租用／異動）申請書【新客戶簽│
│      │        │              │章】欄「己○○」印文一枚，【委託書】│
│      │        │              │欄「己○○」印文一枚、「戊○○」署押│
│      │        │              │二枚。                              │
│      │        │              │同意書【立同意書人】欄「己○○」印文│
│      │        │              │一枚、「戊○○」署押一枚。          │
├───┼────┼───────┼──────────────────┤
│丁○○│90.09.25│假冒許慧迪名義│中華電信股份有限公司臺南營運處行動電│
│      │        │，代理辛○○  │話業務（租用／異動）申請書【新客戶簽│
│      │        │              │章】欄「辛○○」印文一枚，【委託書】│
│      │        │              │欄「辛○○」印文一枚、「許慧迪」署押│
│      │        │              │二枚。                              │
│      │        │              │同意書【立同意書人】欄「辛○○」印文│
│      │        │              │一枚、「許慧迪」署押一枚。          │
└───┴────┴───────┴──────────────────┘
附表二
┌──┬───────┬────┬───────┐
│編號│物品名稱      │數量    │性質          │
├──┼───────┼────┼───────┤
│一  │偽造國民身分證│二十三張│犯罪所得之物  │
├──┼───────┼────┼───────┤
│二  │行動電話ＳＩＭ│十五張  │犯罪所得之物  │
│    │卡            │        │              │
├──┼───────┼────┼───────┤
│三  │偽造印章      │二十九枚│犯罪所用之物  │
├──┼───────┼────┼───────┤
│四  │相片          │十一張  │犯罪預備之物  │
├──┼───────┼────┼───────┤
│五  │筆記本        │一本    │犯罪所用之物  │
├──┼───────┼────┼───────┤
│六  │護貝機        │一台    │犯罪所用之物  │
├──┼───────┼────┼───────┤
│七  │行動電話申請書│二十四張│              │
└──┴───────┴────┴───────┘
附錄本案論罪科刑法條全文：
刑法第二百一十條
偽造、變造私文書，足以生損害於公眾或他人者，處五年以下有期徒刑。
刑法第二百一十二條
偽造、變造護照、旅券、免許證、特許證及關於品行、能力服務或其他相
類之證書、介紹書，足以生損害於公眾或他人者，處一年以下有期徒刑、
拘役或三百元以下罰金。
刑法第二百一十六條
行使第二百十條至第二百十五條之文書者，依偽造、變造文書或登載不實
事項或使登載不實事項之規定處斷。
